【裁判字號】    90,上,508
【裁判日期】    901225
【裁判案由】    損害賠償
【裁判全文】
臺灣高等法院臺中分院民事判決      九十年度上字第五０八號
      上  訴  人    台灣電力股份有限公司
      法定代理人    席時濟
      被  上訴人    甲○○○
                    丁○○
                    乙○○
                    丙○○
      法定代理人    戊○○
右當事人間請求損害賠償事件，上訴人對於中華民國九十年八月三十一日臺灣臺中地
方法院第一審判決（八十六年度重訴字第五三六號），提起上訴聲請就假執行部分先
為辯論，本院判決如左：
      主      文
假執行之上訴駁回。
上訴人於假執行程序實施前為甲○○○、丁○○、乙○○、丙○○預供擔保新臺幣七
十三萬七千三百三十三元，為甲○○○預供擔保新臺幣九十四萬二千八百八十八元，
為戊○○預供擔保新臺幣一百零二萬零九百三十五元，為丙○○預供擔保新臺幣一百
十五萬九千零六十二元後免為假執行。
      事      實
一、上訴人聲明：請求判決原判決假執行部分廢棄，如受不利之判決時，請准上訴人
    提供現金或等值之有價證券為擔保免為假執行。其陳述略以：上訴人於原審漏未
    聲明願供擔保免假執行，原判決亦未准上訴人於假執行程序實施前預供擔保而免
    為假執行，爰依民事訴訟法第四百五十五條規定請求就假執行之上訴先為辯論及
    裁判，准供擔保免假執行等語。
二、被上訴人聲明：請求判決駁回假執行之上訴及免假執行之聲請，其陳述略以：(一)
    民事訴訟法第四百五十五條規定「第二審應依聲請就關於假執行之上訴先為辯論
    及裁判」，係對關於假執行之上訴而言，本件上訴人在原審並未提出有關免假執
    行之聲請，原判決主文對此亦未有所表示，上訴人並無對之不服而提上訴可言(二)
    上訴人在第二審提出免予假執行之聲請，如係訴之追加，被上訴人不予同意(三)依
    學者吳明軒先生之見解第二審法院遇有准被告預供擔保或提存標的物而免為假執
    行應於終局判決內一併裁判之等語。
      理      由
一、第二審法院應依聲請就關於假執行之上訴先為辯論及裁判，民事訴訟法第四百五
    十五條定有明文，本件上訴人聲請就關於假執行之上訴，先為辯論，自應准許。
二、查原審判決命上訴人給付如原判決主文第一項所示，並依被上訴人之聲請酌定相
    當擔保金額准予假執行，如原判決主文第四項所示，核無不合，上訴人假執行之
    上訴為無理由，應予駁回，但不排斥民事訴訟法第三百九十二條規定之准用（參
    見吳明軒先生著中國民事訴訟法八十九年九月二十五日版第一三四三頁第十行、
    第十一行）上訴人於二審陳明願供擔保免為假執行，自應准許，被上訴人抗辯上
    訴人未於一審聲請免假執行，不得就此上訴，如為訴之追加，渠不同意，免假執
    行之裁判應於終局判決一併裁判云云，均無可採，爰酌定相當擔保金額准免假執
    行如主文第二項所示。
三、據上論結，本件假執行上訴為無理由，依民事訴訟法第四百四十九條第一項、第
    四百六十三條、第三百九十二條判決如主文。
中      華      民      國    九十      年     十二     月    二十五    日
~B1民事第四庭審判長法  官  黃斐君
~B2                法  官  陳蘇宗
~B3                法  官  張浴美
右為正本係照原本作成。
不得上訴。
~B                書記官  茆亞民
中      華      民      國    九十      年     十二     月    二十七    日
                                                                        Ｈ


司法院資訊處製作；財團法人民間司法改革基金會備份。
